# 请教陈版主！！

提问人：125430194 时间：2017-01-19 22:28:51
张王李赵四人控制A公司和甲公司，均为 2013 年之前成立，A公司有两个子公司B和C，准备以甲公司为IPO主体，申报时点为 2017 年6 月 30 日； 2017 年 2 月 28 日，A公司将C公司出售给非关联的第三方； 2017 年 3 月 31 日，甲公司收购了A公司。 甲公司以 630 为申报时点报材料时，应披露三年一期的数据 2014 年---2017年 6 月，如果收购A公司属于同一控制下企业合并，申报数据中应该包括A公司2014--2017.6的数据，那么A公司的报表中要合并C公司2014--2017.3月的数据吗？

回答人：chenyiwei
应包含。但可将C公司的相关财务数据作为“终止经营”予以披露。附注中可同时作为补充资料提供假设最早期间期初已将C剥离情况下的备考合并报表。

提问人：125430194 时间：2017-01-20 11:32:59
向证监会报材料的话，财务报表是不是一定要包含C？备考报告一般不会出现在IPO申报材料里吧？

回答人：chenyiwei
法定报表中的合并报表应包含处置C之前的C财务报表，备考报表最多作为补充资料提供在附注中。